臺灣臺中地方法院刑事判決　　　　　　　99年度訴字第3370號
公　訴　人　臺灣臺中地方法院檢察署檢察官
被　　　告　李國雄
被　　　告　謝中明
上列被告因偽造文書等案件，經檢察官提起公訴（97年度偵字第
17883號），本院判決如下：
    主    文
李國雄共同犯行使偽造特種文書罪，累犯，處有期徒刑肆月，如
易科罰金，以新臺幣壹仟元折算壹日。
謝中明共同犯搬運贓物罪，處有期徒刑肆月，如易科罰金，以新
臺幣壹仟元折算壹日；又共同犯行使偽造特種文書罪，處有期徒
刑月，如易科罰金，以新臺幣壹仟元折算壹日。應執行有期徒
刑陸月，如易科罰金，以新臺幣壹仟元折算壹日。
    犯罪事實
一、謝中明可得而知車牌號碼2588-DD號（戴姆勒克萊斯勒小客
    車租賃有限公司所有，租予吳德賢使用，於民國96年7月15
    日8時許在臺北市○○○路○段190巷103號遭竊）及8059-PR
    號（劉明港所有，於96年8月8日3時許在臺中縣烏日鄉○○
    路○段61號遭竊）自用小客車均係來路不明之贓車，且屬他
    人財產犯罪所得之贓物，竟與李國雄(此部分犯行經臺灣高
    等法院100年上訴字第129號審理)、李錦郎共同基於搬運贓
    物之犯意聯絡，由李國雄於96年8月9日向不知情之屋主陳宗
    揮承租臺北縣新莊市○○路508巷35弄85號(現改制為新北市
    新莊區，下同)之倉庫。租得倉庫後，由真實姓名年籍不詳
    之成年人駕駛上開2贓車至新莊區，並將之停放於上揭倉庫
    內。期間，謝中明並受李錦郎委託至前揭倉庫內，銲接鐵製
    斜坡支架，以供將贓車開進貨櫃車內。嗣於96年9月13日某
    時許，李國雄騎乘機車搭載謝中明前往上揭倉庫，謝中明即
    與李國雄共同將上開2台贓車駛入該貨櫃，並一同以鋼索將
    上開車輛固定於貨櫃內。翌日即96年9月14日不知情之榮記
    報關行負責人陳巧珣委由不知情之昆龍貨櫃通運股份有限公
    司司機林石山，該裝有上開2台贓車之貨櫃拖運至基隆港之
    「汐止東亞貨櫃場」。與謝中明嗣經內政部警政署保安警察
    第三總隊會同財政部基隆關稅局聯合出口查贓小組開櫃檢查
    後，發現該貨櫃內藏有上揭2部贓車，因而循線查悉上情。
二、李國雄前於89年間因竊盜案件，經臺灣高等法院臺中分院以
    90年度上訴字第167號判處有期徒刑4年10月，刑前強制工作
    3年確定，並於96年2月16日假釋出監，同時交付保護管束，
    至96年7月12日保護管束期滿執行完畢。詎其仍不知警惕，
    ，於96年8月9日起至同年9月15日前某日，在其所承租上開
    位於臺北縣新莊市○○路508巷35弄85號倉庫內，提供偽造
    車牌號碼7818-DH號(為陳英太所有)車牌2面予謝中明，而謝
    中明可得而知7818-DH號車牌2面係偽造之車牌，仍與李國雄
    共同基於行使偽造特種文書之犯意聯絡，由李國雄指示謝中
    明將該偽造車牌懸掛在1部BMW645型號自用小客車（按，該
    車原車牌號碼為EE-6451號，車身號碼為WBAEH71030B295053
    號，係王正仁向財盟小客車租賃公司承租，於96年2月13日
    凌晨3時10分許，在臺南市○區○○○路2段243巷14號前失
    竊)，致生損害於陳英太本人及監理機關對於車籍資料管理
    之正確性。嗣該車在臺中市○○路○段959號之地下室，為警
    查獲，而查悉上情
三、案經內政部警政署保安警察第三總隊第一大隊報告臺灣臺中
    地方法院檢察署檢察官偵查起訴。
    理    由
壹、證據能力方面
一、按刑事被告之詰問權，係指訴訟上被告有在審判庭盤詰證人
    之權利；偵查中檢察官訊問證人，旨在蒐集被告犯罪證據，
    以確認被告嫌疑之有無及內容，與審判中透過當事人之攻防
    ，經由詰問程式調查證人以認定事實之性質及目的有別。偵
    查中辯護人僅有在場權及陳述意見權，此觀刑事訴訟法第24
    5條第2項前段之規定甚明，檢察官訊問證人並無必須傳喚被
    告使其得以在場之規定，同法第248條第1項前段雖規定「如
    被告在場者，被告得親自詰問」，亦僅賦予該在場被告於檢
    察官訊問證人時得親自詰問證人之機會而已，被告如不在場
    ，殊難期有親自詰問之可能。此項未經被告詰問之被告以外
    之人於偵查中向檢察官所為之陳述，依刑事訴訟法第159條
    第1項、第159條之1第2項之規定，除顯有不可信之例外情況
    外，原則上為「法律規定得為證據」之傳聞例外，依其文義
    解釋及立法理由之說明，並無限縮於檢察官在偵查中訊問證
    人之程式，應已給予被告或其辯護人對該證人行使反對詰問
    權者，始有證據能力之可言。為保障被告之反對詰問權，並
    與現行法對傳聞例外所建構之證據容許範圍求其平衡，證人
    在偵查中雖未經被告之詰問，倘被告於審判中已經對該證人
    當庭及先前之陳述進行詰問，即已賦予被告對該證人詰問之
    機會，則該證人於偵查中之陳述即屬完足調查之證據，而得
    作為判斷之依據。倘被告於審判中捨棄詰問權，自無不當剝
    奪被告詰問權行使之可言，最高法院98年度台上字第5135號
    刑事判決著有明文。本案以下所引證人即共同被告謝中明、
    證人朱原宏於檢察官偵查時以證人身份作證，經檢察官告以
    具結之義務及偽證之處罰，經具結而擔保其證述之真實性，
    且無證據顯示係遭受強暴、脅迫、詐欺、利誘等外力干擾情
    形，或在影響其等心理狀況致妨礙其自由陳述等顯不可信之
    情況下所為，而該證人於偵訊時之陳述既無顯不可信之情況
    ，依刑事訴訟法第159條之1第2項之規定，自有證據能力。
二、國家基於犯罪偵查之目的，對被告或犯罪嫌疑人進行通訊監
    察，乃係以監控與過濾受監察人通訊內容之方式，蒐集對其
    有關之紀錄，並將該紀錄予以查扣，作為認定犯罪與否之證
    據，屬於刑事訴訟上強制處分之一種，而監聽係通訊保障及
    監察法第13條第1項所定通訊監察方法之一，司法警察機關
    依法定程序執行監聽取得之錄音，係以錄音設備之機械作用
    ，真實保存當時通訊之內容，如通訊一方為受監察人，司法
    警察在監聽中蒐集所得之通訊者對話，若其通話本身即係被
    告進行犯罪中構成犯罪事實之部分內容，則依前開說明，自
    與所謂「審判外之陳述」無涉，應不受傳聞法則之規範，當
    然具有證據能力。至司法警察依據監聽錄音結果予以翻譯而
    製作之監聽譯文，屬於文書證據之一種，於被告或訴訟關係
    人對其譯文之真實性發生爭執或有所懷疑時，法院固應依刑
    事訴訟法第165條之1第2項規定，以適當之設備，顯示該監
    聽錄音帶之聲音，以踐行調查證據之程序，俾確認該錄音聲
    音是否為通訊者本人及其內容與監聽譯文之記載是否相符；
    或傳喚該通訊者；或依其他法定程序，為證據調查。倘被告
    或訴訟關係人對該通訊監察譯文之真實性並不爭執，即無勘
    驗辨認其錄音聲音之調查必要性，法院於審判期日如已踐行
    提示監聽譯文供當事人辨認或告以要旨，使其表示意見等程
    序並為辯論者，其所為之訴訟程序即無不合（最高法院97年
    度臺上字第5940 號判決意旨參見）。再按有事實足認被告
    或犯罪嫌疑人涉犯有最輕本刑為3年以上有期徒刑之罪嫌，
    並危害國家安全或社會秩序情節重大，而有相當理由可信其
    通訊內容與本案有關，且不能或難以其他方法蒐集或調查證
    據者，得發通訊監察書。通訊監察書，偵查中由檢察官依司
    法警察機關聲請或依職權以書面記載通訊保障及監察法第11
    條之事項，並敘明理由、檢附相關文件，聲請該管法院核發
    ，通訊保障及監察法第5條第1項第1款、第2項定有明文。是
    如依上開程序之通訊監察所取得之證據，即屬依法定程序所
    取得，自有證據能力。本案以下所引用之通訊監察書，均係
    由檢察官依法向法院聲請而核發，是該通訊監察及依通訊內
    容所取得譯文之合法性當無疑義，且被告等於本院審理時就
    以下所引用之通訊監察譯文內容，並不爭執，且經本院於審
    判期日踐行提示通訊監聽譯文之程序而為合法之調查，是該
    通訊監察譯文自具有證據能力。
三、按被告以外之人於審判外之陳述，雖不符前4條之規定，而
    經當事人於審判程式同意作為證據，法院審酌該言詞陳述或
    書面陳述作成時之情況，認為適當者，亦得為證據。當事人
    、代理人或辯護人於法院調查證據時，知有第159條第1項不
    得為證據之情形，而未於言詞辯論終結前聲明異議者，視為
    有前項之同意，刑事訴訟法第159條之5定有明文。立法意旨
    在於傳聞證據未經當事人之反對詰問予以核實，原則上先予
    排除，惟若當事人已放棄詰問或未聲明異議，基於證據資料
    愈豐富，愈有助於真實發現之理念，且強化言詞辯論主義，
    法院自可承認該傳聞證據例外有證據能力。經查，本案檢察
    官及被告等，對本判決後述實體部分所引之證人證述及書證
    內容，於本院準備程式及審理時均不爭執證據能力，猶未對
    之釋明有何顯不可信之情況，復未於言詞辯論終結前聲明異
    議，本院審酌各該證據作成時之情形，亦無違法或不當取證
    之瑕疵，且均與本案之事實有關，認以之作為本案之證據亦
    無不適當之情形，依前開說明，就後述實體部分所引之證人
    證詞及書證內容，自具有證據能力。
貳、實體方面
一、上開犯罪事實一、部分，業據被告謝中明於偵查及本院準備
    程序、審理時坦承不諱，核與證人朱原宏於警偵訊及本院審
    理時證述其於96年9月間有到被告李國雄承租之上址倉庫2次
    ，第二次在上址倉庫有看到被告謝中明在焊接鐵架等語(見
    警卷一第152-154頁、97年度偵字第17883號卷三第76-78頁
    、本院卷第136頁反面)、證人即共同被告李國雄於警偵訊及
    本院審理時證述：伊於96年8月8日承租上址倉庫，大約一星
    期一次與謝中明在倉庫見面，謝中明就在倉庫裡面焊接鐵等
    語(見97年度偵字第17883號卷三第74-75頁、本院卷第141頁
    )相符，及證人即被害人吳德賢於警詢時證述車牌號碼為258
    8-DD號車輛係其向戴姆勒克萊斯勒小客車租賃股份有限公司
    租用，該車於96年7月15日8時許在臺北市○○○路○段190巷
    103號遭竊等語(見警卷二第70、71頁)、證人林榮宏於警詢
    時證述其為富邦保險公司經理，車牌號碼為8059-PR號車輛
    係公司客戶即被保險人劉明港所有，於96年8月8日3時許在
    臺中縣烏日鄉○○路○段61號遭竊等語(見警卷二第72、73頁
    )明確，足認被告之自白確與事實相符，應堪採信。被告謝
    中明此部分犯行事證明確，洵堪認定。
二、上開犯罪事實二、部分，訊據被告李國雄固坦承有於96年8
    月9日，承租位於臺北縣新莊市○○路508巷35弄85號倉庫、
    被告謝中明坦承於96年9月間與李國雄在臺北縣新莊市○○
    路508巷35弄85號倉庫內，將偽造車牌號碼7818-DH號之車牌
    懸掛在BMW645型號自用小客車，惟矢口否認有何行使偽造特
    種文書犯行，被告李國雄辯稱：伊沒有在上開倉庫看到BMW6
    45型號自用小客車，也無交付7818-DH號之偽造車牌予謝中
    明，7818-DH號車牌係謝中明向朱原宏所購買等語、被告謝
    中明則辯稱：伊不知道7818-DH號之車牌係偽造的等語，經
    查：
  (一)證人陳英太於警詢時證述：伊不曾將所有BMW745轎車懸掛之
    車牌號碼7818-DH號車牌借予他人或讓他人使用，也不曾遺
    失過行照，警方提供懸掛7818-DH號車牌之車輛非伊所有，
    因為車型不同等語(見警卷二第15、16頁)。是被告謝中明
    懸掛在BMW645型號自用小客車(車牌號碼應為EE-6451)上之
    7818-DH號車牌為偽造之車牌，至為明確，堪以認定。
  (二)證人朱原宏於本院審理時證述：伊不知道7818-DH的車牌是
    誰拿的，也沒有將這個車牌拿給謝中明。7818-DH車牌兩塊
    ，伊沒有在新莊福祿街跟福壽街口，以25000元代價賣給謝
    中明。伊去過李國雄承租之臺北縣新莊市○○路508巷35弄
    85號倉庫兩次，第一次是李國雄跟伊買紙箱，送紙箱過去時
    倉庫還是空的，第二次也是送紙箱過去，這次看到謝中明在
    焊接鐵架子，倉庫裡面只有第一次載去的紙箱跟謝中明焊接
    的鐵架，沒有其他東西。李國雄有請伊幫他報關，但是伊問
    沒有，所以就沒有幫他報關。除了這兩次送紙箱到李國雄所
    承租的倉庫外，沒有再去過李國雄承租的倉庫。李國雄要去
    大陸之前，沒有跟伊聯絡，是後來在台中港做筆錄的時候，
    碰到謝中明，聽謝中明說才知道李國雄到大陸等語(見本院
    卷第136-137反面)。
  (三)證人即共同被告謝中明於警詢時供承、證述：BMW645(懸掛
    7818-DH號車牌)贓車係潘春菘跟伊電話聯繫說他那裡沒有地
    方藏放，叫伊找別的地方放置，於97年4月5初交給伊。後來
    再依綽號「阿炮」的李國雄指示開到李國雄在新莊承租之倉
    庫內停放，之後伊再騙鄧榮祥說有一輛權利車要寄放在他文
    心路4段住處之地下室，並將鑰匙交給鄧榮祥。李錦郎有用
    電話交代伊要把這部贓車賣掉。該車懸掛之7818-DH號車牌
    係李國雄提供，伊知道BMW645懸掛之7818-DH號車牌係假的
    。原本BMW645(懸掛7818-DH號車牌)跑車系潘春菘在保管，
    後來李錦郎說要賣掉且潘春菘也無法繼續保管，所以就將BM
    W645跑車交給伊等語(見警卷一第127-133頁、第144- 147頁
    )。嗣於偵訊時又供承、證述：潘春菘從沙鹿交流道開一台B
    MW645跑車到水楠機場將車子交給伊保管，當時BMW645跑車
    上有懸掛車牌，但車牌不是7818-DH號，7818-DH號車牌係伊
    在臺北縣新莊倉庫焊接跑道時，李國雄交付要伊懸掛在BMW6
    45跑車上等語(見97年度偵字第17883號卷三第92頁)。嗣於
    本院審理時證述：7818-DH車牌是伊在臺北縣新莊市○○路5
    08巷35弄85號倉庫焊接跑道時，放在工廠裡面的地上，李國
    雄叫伊掛上去，伊就拿起來掛上去，但李國雄沒有說車牌是
    怎麼來的，伊也沒有看到是誰將車牌拿給李國雄。事後李國
    雄有說車牌是跟朱原宏買的。這輛BMW645車輛的鑰匙，曾經
    不見過，伊等是在這台車鑰匙不見之前，就把車牌掛上。將
    7818-DH車牌懸掛至BMW645時，當時該車上面沒有車牌，車
    況看起來是中古的，但是外表很漂亮。這台BMW645停在倉庫
    裡面時，倉庫裡面還有1台賓士車，也是沒有車牌。伊有問
    李錦郎為何倉庫裡面停放的車輛都無車牌，李錦郎說那是權
    利車，就是流當車。伊不知道權利車是否要掛車牌。掛車牌
    的時候，沒有問李國雄為何要掛車牌，也沒有問中古車為何
    要掛車牌。伊知道BMW645跑車是台贓車，也知道李國雄承租
    的倉庫是要用來裝載車輛入貨櫃使用。7818-DH車牌不是伊
    跟朱原宏購買的等語(見本院卷第137反面-140反面)。
  (四)依證人即共同被告謝中明之上開警偵訊及本院審理之證述內
    容，其對於偽造之7818-DH車牌2面，係於96年9月間，在被
    告李國雄承租之臺北縣新莊市○○路508巷35弄85號倉庫內
    ，由被告李國雄交付、指示其懸掛於一BMW645車型之自小客
    車上等情，前後證述一致，且證人即共同被告謝中明於本院
    審理時並證述該偽造之7818-DH車牌2面非其向證人朱原宏所
    購買等語，而證人朱原宏於本院審理亦結證稱其不知有偽造
    之7818-DH車牌2面，也未在臺北縣新莊市○○街跟福壽街口
    ，以25000元代價，將該2面車牌賣給謝中明等語，又證人謝
    中明、朱原宏與被告李國雄夙無嫌隙，亦無親屬關係，乃係
    客觀陳述渠等親身所見所聞，若非被告李國雄確有交付偽造
    之7818-DH車牌2面予共同被告謝中明，並指示謝中明懸掛於
    一BMW645車型自小客車上等情事，實無設詞誣攀之理。且證
    人謝中明、朱原宏於偵查及本院接受訊問前，業已依法具結
    ，以擔保其證詞之真實性，是證人謝中明、朱原宏二人上開
    所證，應可採信。而被告李國雄於本院審理時先辯稱其本案
    發生時間尚在監獄，所以不可能涉犯此案，其後並於96年9
    月間即出境前往大陸；後又改稱偽造之7818-DH車牌2面係被
    告謝中明向證人朱原宏所購買，與其無關；嗣再改稱其不知
    道偽造之7818-DH車牌2面係從何而來，也沒看過在倉庫BMW6
    45自小客車；復再辯稱其不知道謝中明購買的車牌號碼是幾
    號，但有看見被告謝中明在新莊市○○街跟福壽街口，跟證
    人朱原宏購買車牌，時間大約是我承租新莊那間倉庫之後等
    語，惟被告李國雄於89年間因竊盜案件，經臺灣高等法院臺
    中分院以90年度上訴字第167號判處有期徒刑4年10月，刑前
    強制工作3年確定，已於96年2月16日假釋出監，同時交付保
    護管束，至96年7月12日保護管束期滿執行完畢，有其臺灣
    高等法院被告前案紀錄表在卷可參，被告李國雄係於96年9
    月16日始出境離台，亦有其入出境資料附卷可憑(見警卷二
    第273頁)，則被告李國雄對於案發時係在監獄其後並離台、
    偽造之車牌號碼為何、是否知悉偽造之7818-DH車牌2面之來
    源等情，先後一再翻異其詞，所辯互相齟齬、矛盾不一，亦
    與事實相違，是被告李國雄辯稱其未在上開倉庫看到BMW645
    型號自用小客車，也無交付7818-DH號之偽造車牌予謝中明
    ，7818-DH號車牌係謝中明向朱原宏所購買等語，委不足採
    。從而，依證人謝中明、朱原宏上開證述，偽造之7818-DH
    車牌2面係被告李國雄交付、指示被告謝中明懸掛BMW645自
    小客車上一節，應堪認定。
  (五)又觀之卷附0000000000號行動電話通訊監察譯文，於96年4
    月1日19時12分26秒，綽號毅仔(B)使用000000000號電話撥
    打被告謝中明(A)使用之0000000000號行動電話，通話內容
    為：「B：喂!忠明，我毅仔。A：他九千拿過來?!...」、於
    96年4月4日凌晨2時20分，綽號「寶哥」即潘春菘(B)以0000
    000000號行動電話撥打被告謝中明(A)使用之0000000000號
    行動電話，通話內容為：「A：寶哥。B：現在起走了。B：
    好好好...」、於同日凌晨2時33分7秒，被告謝中明(A)使用
    之0000000000號行動電話撥打綽號「鄧哥」即鄧榮祥使用之
    0000000000號行動電話，通話內容為：「A：台北的朋友較
    晚會來台中喔!B：這樣喔!...B：好啊再來嘟來給我吧!...
    」、於同日凌晨4時8分33秒，被告謝中明(A)使用之0000000
    000號行動電話撥打綽號「寶哥」即潘春菘(B)0000000000號
    行動電話，通話內容為：「A：到哪裡?B：走3高已到頭份塞
    車。A：下沙鹿交流道再連絡」、於同日凌晨5時29分40秒，
    被告謝中明(A)使用之0000000000號行動電話撥打綽號「寶
    哥」即潘春菘(B)0000000000號行動電話，通話內容為：「A
    ：你在哪裡?B：我在崇德路這裡。A：好我過去那裡。B：好
    」、於同日凌晨5時35分28秒，被告謝中明(A)使用之000000
    0000號行動電話撥打綽號「寶哥」即潘春菘(B)0000000000
    號行動電話，通話內容為：「...A：到了!B：我也到了」、
    於同日中午12時46分33秒，被告謝中明(A)使用之000000000
    0號行動電話撥打綽號「阿朗」即李錦郎(B)使用之00000000
    00000電話，通話內容為：「A：頭ㄟ早上東西移下來了!B：
    哼。A：早上我就嘟去給老鄧了...」(見警卷三第210、216
    、217頁)，而上開0000000000號行動電話確為被告謝中明使
    用，除有上開通訊監察譯文可證，復有責付保管認領保管單
    在卷可考(見警卷二第125頁)。準此，被告謝中明於警偵訊
    及本院審理供稱其知悉BMW645自小客車係贓車，潘春菘先將
    該車交給其，後來其再將該車交予鄧榮祥等語，與通訊監察
    譯文所示相符，應可採信。而被告謝中明既自承BMW645自小
    客車係贓車，潘春菘將該車開至臺中時，有懸掛車牌，但車
    牌號碼非7818-DH號等語，於警詢時亦供承其騙鄧榮祥說該B
    MW645自小客車係權利車，要停放在鄧春榮文心路4段住處大
    樓等語，則被告謝中明於本院審理時證稱李錦郎說BMW645自
    小客車是權利車、流當車，其不知道權利車是否要掛車牌等
    語，即與其前開所述不符，顯不可採。是以，被告謝中明既
    已知悉該BMW645自小客車係贓車而非權利車，7818-DH車牌
    號碼非該BMW645自小客車之原始車牌號碼，被告謝中明在上
    開倉庫自被告李國雄處取得7818-DH號車牌2面、並依被告李
    國雄指示將該車牌2面懸掛於BMW645贓車時，其應可得知悉
    該車牌2面係屬偽造之車牌，至為灼然。被告謝中明辯稱其
    不知7818-DH車牌2面係偽造，即非可採。
  (六)此外，復有內政部警政署保安警察第三總隊第一大隊函99.8
    .10保三壹警刑字第0990005082號（追查贓車結果）、扣押
    物品清單、職務報告書、臺中關稅局搜索筆錄、查獲走私贓
    車相關照片、相關車籍資料、李錦郎、李國雄之入出境資料
    在卷可稽，被告李國雄、謝中明共同行使偽造特種文書事證
    明確，犯行洵堪認定，應依法論科。
三、按刑法第349條第2項之寄藏贓物，係指受寄他人之贓物，為
    之隱藏者而言。若代他人將贓物持交第三人寄藏者，自屬同
    條項之搬運贓物，不能謂為寄藏(見最高法院30年非字第57
    號判例意旨)。本件被告謝中明係受僱於李錦郎，而至被告
    李國雄承租之上開倉庫焊接將贓車裝入貨櫃使用之鐵製跑道
    ，並與被告李國雄一同將贓車以鋼鎖固定於貨櫃內，事後被
    告李國雄並交付1萬元之報酬予被告謝中明(見97年度偵字第
    17883號卷三第91頁)。是核被告謝中明就上開犯罪事實一、
    部分係犯刑法第349條第2項之搬運贓物罪。另查汽車車牌係
    屬刑法第212條所規定之特許證。被告李國雄、謝中明就上
    開犯罪事實二、部分係犯刑法第216條、第212條之行使偽造
    特種文書。被告李國雄、謝中明與李錦郎就上開犯罪事實一
    犯行均有犯意聯絡及行為分擔，屬共同正犯。被告李國雄、
    謝中明就上開犯罪事實二犯行均有犯意聯絡及行為分擔，屬
    共同正犯。另其等為搬運贓物，先由李國雄向不知情之屋主
    陳宗揮承租臺北縣新莊市○○路508巷35弄85號倉庫，再進
    而僱用不知情之榮記報關行負責人陳巧珣委由不知情之昆龍
    貨櫃通運股份有限公司司機林石山將上開貨櫃搬運至基隆海
    關，均為間接正犯。被告謝中明以一行為而同時搬運被害人
    吳德賢、劉明港2人之車輛，觸犯上開2罪名，屬同種想像競
    合，應從一重之罪處斷。檢察官起訴被告謝中明贓物部分係
    涉犯寄藏贓物之罪名，容有未洽，惟既係規定於同一條項，
    自毋庸變更起訴法條，併予敘明。又被告謝中明就其所犯前
    揭二罪之犯罪構成要件迥異，犯罪時間先後有別，顯係基於
    個別犯意所為，應予分論併罰。再查被告李國雄前於89年間
    因竊盜案件，經臺灣高等法院臺中分院以90年度上訴字第16
    7號判處有期徒刑4年10月，刑前強制工作3年確定，並於96
    年2月16日假釋出監，同時交付保護管束，至96年7月12日保
    護管束期滿執行完畢之事實，有臺灣高等院被告前案紀錄表
    在卷可查，其於前案有期徒刑執行完畢後5年內，再故意犯
    本案有期徒刑以上之，為累犯，應依法加重其刑。
四、爰審酌被告謝中明不思以正當途徑獲取利益，為謀不法私利
    ，搬運贓物，實屬不該，惟贓車出關前即時查獲並已發還，
    未造成巨大之損害，而被告李國雄有竊盜、偽造文書等前科
    ，甫出獄不久，旋予被告謝中明共同再犯本案，危害社會治
    安及被害人權益，情節非輕，價值觀念偏差，及其等犯罪動
    機、目的、手段、所生損害等一切情狀，各量處如主文所示
    之刑，均諭知易科罰金之折算標準，被告謝中明部分並定其
    應執行之刑，及諭知易科罰金之折算標準，以示懲儆。至未
    扣案偽造之7818-DH之車牌2面為被告李國雄、謝中明用以供
    本件行使偽造特種文書犯行所用，惟尚無證據可認係被告李
    國雄、謝中明所有，爰不依刑法第38條第1項第2款規定宣告
    沒收，併予敘明。另被告謝中明所有如附表所示之扣案物，
    均與被告謝中明上開搬運贓物、行使偽造特種文書無關，已
    據被告謝中明陳明在卷（見警卷二第128、129頁），復查無
    其他積極證據足認與被告謝中明人所為上開犯行相關聯，故
    扣案如附表所示之物，自不予宣告沒收，附此敘明。
五、上開犯罪事實二、部分，起訴書犯罪時間原係記載於96年9
    月間，經蒞庭檢察官於100年3月17日本院審理中當庭聲明更
    正起訴犯罪時間為自96年4月起至同年9月15日前某日(見本
    院卷第147頁)，惟查，被告李國雄係於96年8月9日起，始承
    租臺北縣新莊市○○路508巷35弄85號作為倉庫，是公訴人
    之更正及起訴書所載之期日，尚非完全正確，但所指訴之期
    間尚屬確定，該部分犯罪時間應係96年8月9日起至96年9月
    15日前某日，再予敘明。
據上論斷，應依刑事訴訟法第299條第1項前段，刑法第28條、第
212條、第216條、第349條第2項、第55條、第47條第1項、第41
條第1項前段、第8項、第51條第5款，刑法施行法第1條之1第1項
前段、第2項，判決如主文。
本案經檢察官林明誼到庭執行職務。
中    華    民    國   100    年    3     月    31    日
                  刑事第四庭  審判長法  官  吳進發
                                    法  官  黃益茂
                                    法  官  李婉玉
以上正本證明與原本無異。
如不服本判決應於收受判決後10日內向本院提出上訴書狀，並應
敘述具體理由；其未敘述上訴理由者，應於上訴期間屆滿後20日
內向本院補提理由書（均須按他造當事人之人數附繕本）「切勿
逕送上級法院」。
                                    書記官  林政佑
中    華    民    國   100    年    3     月    31    日
附表
┌──┬───────────────┬──┐
│編號│物品名稱                      │數量│
├──┼───────────────┼──┤
│ 1  │房屋租賃契約書                │1份 │
├──┼───────────────┼──┤
│ 2  │疑似竊車明細表                │6張 │
├──┼───────────────┼──┤
│ 3  │張貴芬第一銀行帳號資料        │1張 │
├──┼───────────────┼──┤
│ 4  │劉毓生大陸連絡地址、電話資料  │1張 │
├──┼───────────────┼──┤
│ 5  │李國雄身分證資料              │1張 │
├──┼───────────────┼──┤
│ 6  │和城汽車材料行資料            │1張 │
├──┼───────────────┼──┤
│ 7  │威昌汽車修配廠名片            │1張 │
├──┼───────────────┼──┤
│ 8  │盈祺有限公司傳真確認單        │3張 │
├──┼───────────────┼──┤
│ 9  │謝中明0000000000與大陸通話明細│1張 │
├──┼───────────────┼──┤
│ 10 │疑似竊車明細表                │1本 │
├──┼───────────────┼──┤
│ 11 │謝中明手寫聯絡電話資料        │1張 │
├──┼───────────────┼──┤
│ 12 │車輛年份表                    │1張 │
└──┴───────────────┴──┘
附錄論罪科刑法條
刑法第212條：
偽造、變造護照、旅券、免許證、特許證及關於品行、能力服務
或其他相類之證書、介紹書，足以生損害於公眾或他人者，處一
年以下有期徒刑、拘役或三百元以下罰金。
刑法第216條：
行使第210條至第215條之文書者，依偽造、變造文書或登載不實
事項或使登載不實事項之規定處斷。
刑法第349條
收受贓物者，處3 年以下有期徒刑、拘役或5 百元以下罰金。
搬運、寄藏、故買贓物或為牙保者，處5 年以下有期徒刑、拘役
或科或併科1 千元以下罰金。
因贓物變得之財物，以贓物論。